# 陈版，请教同一控制下合并期初数的问题

提问人：清茶一杯 时间：2014-03-06 16:29:57
陈版，A与B公司受C同一控制，C在 2013 年 5 月将A所属的全资子公司D无偿划给B,划转基准日是 2012 年 12 月 31 日，这种情况下，期初数要不要变更呢？

回答人：chenyiwei
如果D在划转日构成“业务”的，则该交易对于B而言属于同一控制下合并。B在编制合并报表时应按准则规定调整年初比较数据。

提问人：清茶一杯 时间：2014-03-06 22:19:00
谢谢陈版，B公司的处理是按准则调整期初数的，但划出企业A公司呢，期初数要不要调整呢

回答人：chenyiwei
根据合并报表准则关于减少子公司时不调整年初数的规定，划出方A公司不调整合并报表的年初数。

提问人：清茶一杯 时间：2014-03-07 09:50:05
陈版，基准数是 2012 年 12 月 31 日，可不用动期初数吗？若不动期初数，上年合并内企业的权益本年都在所有者权益表是如何表述呢？

回答人：chenyiwei
合并报表层面：被处置子公司原先因权益性交易形成的资本公积（如购买少数股权形成的）继续保留；其他综合收益和留存收益需转入处置当期损益，通过“净利润”、“其他综合收益”项目调整即可。

回答人：chenyiwei
处置子公司是不动期初数的。其实处置子公司就是处置一堆资产和负债，无非是整体处置且构成业务而已。这样类比应有助于你理解，采用合并抵销的思路去想这个问题，反而会把简单问题复杂化。

提问人：清茶一杯 时间：2014-03-08 14:13:50
谢谢陈版。报告期内处置的子公司是不动期初数的，我纠结于虽然是 2013 年 5 月无偿划出的，但文件明确划出基准日是 2012 年 12 月31 日。所以对期初数就不好把握了。

回答人：chenyiwei
按实际操作完成日作为处置日。不能视同在基准日即已进行账务处理。